臺灣臺中地方法院民事裁定　　　　　　　100年度聲字第281號
聲　請　人　林佳燕
相　對　人　台灣土地銀行股份有限公司
法定代理人　蘇樂明
上列當事人間聲請停止執行事件，本院裁定如下：
    主    文
聲請人供擔保新臺幣壹拾玖萬壹仟玖佰壹拾玖元後，本院100年
度司執字第89686號強制執行事件，就附表所示股票所為之強制
執行程序，於本院100年度訴字第2719號債務人異議之訴事件判
決確定、和解或撤回起訴前應暫予停止。
    理      由
一、按有回復原狀之聲請，或提起再審或異議之訴，或對於和解
    為繼續審判之請求，或提起宣告調解無效之訴、撤銷調解之
    訴，或對於許可強制執行之裁定提起抗告時，法院因必要情
    形或依聲請定相當並確實之擔保，得為停止強制執行之裁定
    ，強制執行法第18條第2項定有明文。復按法院依強制執行
    法第18條第2項定擔保金額而准許停止強制執行之裁定者，
    該項擔保係備供債權人因停止執行所受損害之賠償，其數額
    應依標的物停止執行後，債權人未能即時受償或利用該標的
    物所受之損害額，或其因另供擔保強制執行所受之損害額定
    之，非以標的物之價值或其債權額為依據（最高法院著有91
    年度台抗字第429號裁判意旨參照）。
二、本件聲請意旨略以：相對人對聲請人向本院提起100年度司
    執字第89686號強制執行事件，惟該債務並非聲請人所積欠
    而係被繼承人林捷生前所積欠，而聲請人並未自林捷繼承任
    何遺產，依民法繼承篇施行法第1-2條第1項、第1-3條第2項
    、第4項之規定，聲請人自得主張僅以所得遺產負有限責任
    。聲請人並業已向本院提起100年度訴字第2719號債務人異
    議之訴，倘上開強制執行程序續行執行，將致聲請人之財產
    遭受無法回復之損害。為此，聲請人願供擔保，請准在債務
    人異議之訴判決確定前，停止本件強制執行之程序等語。
三、經查，本件聲請人以其已向本院提起債務人異議之訴為由，
    聲請裁定停止本院100年度司執字第89686號執行事件之強制
    執行程序，經本院審酌聲請人所提出之債務人異議之訴起訴
    狀，並職權調取上開執行卷宗審閱後，認聲請人之聲請核與
    強制執行法第18條第2項規定相符，為有理由，應予准許。
    至於聲請人應提供之擔保金方面，審酌本件債務人異議之訴
    聲請人係請求撤銷本院100年度司執字第89686號強制執行事
    件關於聲請人所有動產(股票)之執行程序，而相對人對聲請
    人聲請強制執行之債權額本金為新臺幣（下同）2,345,602
    元 (未含前次執行已計未受償之利息521,734元、前次執行
    已計未受償之違約金164,425元及本金之利息、違約金），
    如停止執行相對人未能即時受償所受之損害額，預計應為聲
    請人所有動產(股票)價值1,151,512元 (參照本院100年度司
    執字第89686號卷附之集保查詢報表)按年息5%計算之遲延利
    息；參以本案訴訟爭執之標的金額，屬不得上訴第三審事件
    ，至二審終結其期間推定為3年4個月（參照各級法院辦案期
    限實施要點第二條規定民事通常程序第一審審判案件期限1
    年4個月、民事第二審審判案件期限2年），本件因停止執行
    而未能即時受償所可能受之損害額為191,919元【計算式：
    1,151,512x5%x(3+4/12)= 191,919元，元以下四捨五入】。
    本院綜合上情，認為聲請人所應供之擔保金額以191,919元
    為適當。
四、依強制執行法第18條第2項，裁定如主文。
中    華    民    國    100   年    10   月    21     日
                  民事第三庭  法  官  曹宗鼎
上正本係照原本作成。
如不服本裁定，應於送達後10日內向本院提出抗告狀（須附繕本
），並繳納抗告裁判費新臺幣1,000元。
中    華    民    國    100   年    10   月    21     日
                              書記官  洪千羽